【裁判字號】    98,易,880
【裁判日期】    981130
【裁判案由】    妨害自由
【裁判全文】
臺灣高雄地方法院刑事判決               98年度易字第880號
公  訴  人  臺灣高雄地方法院檢察署檢察官
被      告  戊○○
            甲○○
            丙○○
            丁○○
上列被告等因妨害自由等案件，經檢察官提起公訴（98年度偵字
第12996 號），嗣因被告等就被訴事實均為有罪之陳述，經本院
裁定依簡式審判程序審理，判決如下：
    主  文
戊○○、丁○○共同犯強制罪，各處拘役貳拾伍日，如易科罰金
，均以新臺幣壹仟元折算壹日。
甲○○共同犯強制罪，累犯，處拘役參拾日，如易科罰金，以新
臺幣壹仟元折算壹日。
丙○○共同犯強制罪，處拘役貳拾伍日，如易科罰金，以新臺幣
壹仟元折算壹日；又犯致令他人物品不堪用罪，處拘役壹拾伍日
，如易科罰金，以新臺幣壹仟元折算壹日。應執行拘役參拾日，
如易科罰金，以新臺幣壹仟元折算壹日。
    事  實
一、甲○○前因詐欺案件，經臺灣屏東地方法院95年度簡字第16
    86號判決處以有期徒刑3 月，復經同法院96年度簡上字第7
    號判決駁回上訴而確定，於民國96年6 月7 日易科罰金執行
    完畢。戊○○之母劉玉蓮與乙○○間因發生債務糾紛，戊○○欲找乙○○處理乙○○積欠其母劉玉蓮之債務，乃邀約甲○○、丙○○、丁○○，共同基於妨害乙○○行使權利之犯
    意聯絡，於98年4 月24日上午11時許，分乘自用小客車1 部
    及機車2 部至乙○○位於高雄市○○區○○街25號之「美麗
    PART Y」住處大樓地下室停車場門口，俟同日11時30分許，
    戊○○見乙○○自該住處地下室停車場駕駛車號D8-648 9號
    自用小客車出來後，先由戊○○攔阻乙○○所駕駛之自用小
    客車，再由甲○○將所騎乘之機車擋住乙○○所駕駛之自用
    小客車之後，而以一前一後之包夾強暴方式致乙○○之所駕
    駛之自用小客車無法動彈，不讓乙○○駕車離去，嗣甲○○
    、丁○○下車後拍打乙○○所駕駛之自用小客車車窗，並要
    求乙○○下車談判還錢事宜，以此強暴方式，妨害乙○○行
    使駕車之權利。又乙○○見自己勢不敵眾，為免身體安全受
    到危害，遂開啟上開小客車之暗鎖並拒不下車，丙○○見乙○○堅不下車，竟另基於毀損之犯意，以自備之鑰匙為工具
    ，插挖乙○○所駕駛之前開自用小客車之右前車門鑰匙孔，
    致門鎖無法開啟，而致令不堪使用，足以生損害於乙○○。
    嗣乙○○見狀以行動電話報警，警方據報前往處理並當場查
    獲，始悉上情。
二、案經乙○○訴由高雄市政府警察局苓雅分局報請臺灣高雄地
    方法院檢察署檢察官偵查起訴。
    理  由
一、本件被告戊○○、甲○○、丙○○、丁○○所犯均係死刑、
    無期徒刑、最輕本刑為3 年以上有期徒刑以外之罪，其等於
    審判程序中就被訴事實為有罪之陳述，由審判長告知簡式審
    判程序之旨，並聽取公訴人及被告之意見後，經本院依刑事
    訴訟法第273 條之1 第1 項之規定，裁定由受命法官獨任進
    行簡式審判程序。又本件卷內之物證、書證等證據，依同法
    第273 條之2 規定，不受第159 條第1 項關於傳聞法則規定
    之限制，依法均有證據能力，合先敘明。
二、上開事實業據被告戊○○、甲○○、丙○○、丁○○於本院
    審理時自白不諱，核與被害人乙○○於警詢之指訴相符（見
    警卷第15頁至第18頁），復有案發現場監視器錄影光碟1 份
    暨本院法官助理勘驗上開光碟報告2 份、蒐證照片2 張附卷
    可稽（見本院卷第42頁；本院98年度審易字第1299號卷第42
    頁至第45頁；警卷第54頁），是被告戊○○、甲○○、丙○○、丁○○之自白均與事實相符，自得採為認定事實之證據
    。本案罪證明確，被告被告戊○○、甲○○、丙○○、丁○○犯行，均堪以認定，應予依法論科。
三、核被告戊○○、甲○○、丁○○所為，均係犯刑法第304 條
    第1 項之強制罪；被告丙○○則係犯刑法第304 條第1 項之
    強制罪、第354 條之致令他人物品不堪用罪。又被告戊○○
    、甲○○、丙○○、丁○○間，就上揭強制犯行，有犯意聯
    絡及行為分擔，均為共同正犯。另被告丙○○所為上開強制
    犯行及致令他人物品不堪用犯行，犯意各別，行為互殊，應
    分論併罰。又被告甲○○有如事實欄所載之前科，而於96年
    6 月7 日易科罰金執行完畢之事實，有臺灣高等法院被告前
    案紀錄表可按，是其於5 年以內故意再犯本件有期徒刑以上
    之罪，為累犯，依刑法第47條第1 項規定加重其刑。爰審酌
    被告戊○○、甲○○、丙○○、丁○○不思以理性、平和之
    方式處理被害人乙○○積欠戊○○之母劉玉蓮之糾紛，率以
    上開強暴方式解決紛爭，被告丙○○甚而破壞被害人駕駛之
    上開自用小汽車車門鑰匙孔，所為實有不該，惟念其犯後均
    已坦認犯行，態度尚可，且慮及被告等4 人係為向被害人乙○○催討積欠之債務而犯下本件犯行，暨其等犯罪之手段、
    被害人所受損害及被告等4 人至今尚未與被害人達成和解等
    一切情狀，分別量處如主文所示之刑，並諭知易科罰金之折
    算標準，另被告丙○○部分，並定其應執行刑，復諭知上開
    易科罰金之折算標準。
案經檢察官王兆琳到庭執行職務。
據上論斷，應依刑事訴訟法第273 條之1 第1 項、第299 條第1
項前段，刑法第304 條第1 項、第354 條、第28條、第47條第1
項、第41條第1 項前段、第51條第6 款，刑法施行法第1 條之1
第1項 ，判決如主文。
中    華    民    國    98    年    11    月    30    日
                  刑事第十三庭  法  官  王參和
以上正本證明與原本無異。
如不服本判決應於收受送達後10日內向本院提出上訴書狀，並應
敘述具體理由；如未敘述上訴理由者，應於上訴期間屆滿後20日
內向本院補提理由書（均須按他造當事人之人數附繕本）「切勿
逕送上級法院」。
中    華    民    國    98    年    11    月    30    日
                                書記官  陳惠玲
附錄本案論罪科刑法條全文：
刑法第304條
以強暴、脅迫使人行無義務之事或妨害人行使權利者，處3 年以
下有期徒刑、拘役或3 百元以下罰金。
前項之未遂犯罰之。
刑法第354條
毀棄、損壞前二條以外之他人之物或致令不堪用，足以生損害於
公眾或他人者，處 2 年以下有期徒刑、拘役或 5 百元以下罰金
。


司法院資訊處製作；財團法人民間司法改革基金會備份。
